【裁判字號】    90,上訴,1317
【裁判日期】    900919
【裁判案由】    違反毒品危害防制條例
【裁判全文】
臺灣高等法院高雄分院刑事判決    九十年度上訴字第一三一七號
    上  訴  人
    即  被  告  甲○○
右上訴人因違反毒品危害防制條例案件，不服臺灣屏東地方法院九十年度訴字第三四
二號中華民國九十年七月二十六日第一審判決（起訴案號：臺灣屏東地方法院檢察署
九十年度毒偵字第八八五號），提起上訴，本院判決如左：
      主  文
上訴駁回。
      事  實
一、甲○○前因毀損案件，經台灣屏東地方法院判處有期徒刑六月確定，甫於民國八
    十九年七月十日執行完畢。復因施用毒品案件，經強制戒治期滿，而由台灣屏東
    地方法院檢察署檢察官於八十九年四月六日以八十九年度戒毒偵字第一四四號不
    起訴處分確定。惟其並未因此戒除毒癮，又於前開不起訴處分後五年內，基於概
    括犯意，自九十年二月間起至同年三月二十三日止，連續在屏東縣屏東市○○路
    三百三十六巷四十二號住處施用由辛文炳（未據起訴）轉讓之第一級毒品海洛因
    及第二級毒品安非他命多次，嗣於九十年三月二十三日十六時許，在其住處為警
    查獲。
二、案經屏東縣警察局移送台灣屏東地方法院檢察署檢察官偵查起訴。
    理  由
一、右揭連續施用第一、二級毒品之事實業據上訴人即被告甲○○坦承不諱，且其於
    九十年三月二十三日為警查獲時所採尿液，經送往屏東縣衛生局檢驗，確亦呈嗎
    啡（原判決漏載嗎啡陽性反應）及甲基安非他命陽性反應，茲有屏東縣衛生局屏
    縣衛檢六字第九○○一○四號煙毒及麻醉藥品類委託檢驗結果通知書各一紙在卷
    可參，足證被告自白與事實相符，此外，復有臺灣屏東地方法院檢察署檢察官不
    起訴處分書影本乙份附卷足憑，本件事證已臻明確，被告犯行洵堪認定，應依法
    論科。
二、按海洛因為第一級毒品、安非他命為第二級毒品，毒品危害防制條例第二條第一
    項第一、二款分別定有明文。被告於強制戒治屆滿，為檢察官為不起訴處分後五
    年內再度施用海洛因及安非他命毒品，核其所為係犯毒品危害防制條例第十條第
    一項之施用第一級毒品罪及同條第二項之施用第二級毒品罪，其持有毒品之行為
    為施用毒品之犯行所吸收，不另論罪。被告多次施用行為，時間緊接，所犯罪名
    相同，顯係出於概括犯意反覆為之，為連續犯，應依刑法第五十六條之規定以一
    罪論，並加重其刑。又被告曾因犯毀損罪，經本院判處有期徒刑六月，甫於八十
    九年七月十日執行完畢，有台灣屏東地方法院檢察署刑案資料查註紀錄表乙紙在
    卷可按，其於五年內再犯有期徒刑以上刑之本罪，為累犯，應依法加重其刑，並
    依法遞加之。復查被告於警訊時供出其施用之毒品係辛文炳所無償提供，且經證
    人辛文炳於原審審理中坦認無訛（本院九十年六月二十日訊問筆錄參照）而查獲
    ，故依毒品危害防制條例第十七條之規定，減輕其刑，且因被告同有刑之加重及
    減輕事由，應先加後減。
三、原審認被告係犯施用第一、二級毒品罪而依毒品危害防制條例第十條第一項、第
    二項、第十七條，刑法第十一條前段、第五十六條、第四十七條規定罪，並審酌
    被告施用毒品之動機，同時施用二種毒品，曾有毀損前科，素行非佳，前經觀察
    勒戒及強制戒治後，竟又再度施用毒品，顯見其戒毒意志不堅，雖於警訊及法院
    審理中坦承犯行，惟於原審法院審理中經多次傳喚，均無故未到庭等一切情狀，
    爰量處被告施用第一級毒品部分有期徒刑一年，第二級毒品部分有期徒刑六月，
    並定應執行刑為一年四月。其認事用法俱無違誤，量刑並稱妥適，被告上訴意旨
    指摘原判決量刑過重，上訴為無理由，應予駁回。
四、至於辛文炳所涉連續轉讓第一、二級毒品罪之犯嫌，應請檢察官另行偵辦。
據上論結，應依刑事訴訟法第三百六十八條，判決如主文。
本案經檢察官陳新慶到庭執行職務。
中    華    民    國      九十      年       九       月     十九     日
                              臺灣高等法院高雄分院刑事第三庭
                                  審判長法官  莊秋桃
                                        法官  謝宏宗
                                        法官  莊崑山
右正本證明與原本無異。
施用第一級毒品部分如不服本判決，應於判決送達後十日內向本院提出上訴狀，其未
述理由者並應於提出上訴狀後十日內向本院補提理由書（應附繕本)。
其他不得上訴。
                                      書記官  邱麗莉
中    華    民    國      九十      年       九       月     二十一   日
附錄本判決論罪科刑法條：
毒品危害防制條例第十條
施用第一級毒品者，處六月以上五年以下有期徒刑。
施用第二級毒品者，處三年以下有期徒刑。
                                               Ｄ


司法院資訊處製作；財團法人民間司法改革基金會備份。
